【裁判字號】    92,訴,586
【裁判日期】    921230
【裁判案由】    違反毒品危害防制條例
【裁判全文】
臺灣雲林地方法院刑事判決                          九十二年度訴字第五八六號
    公  訴  人  臺灣雲林地方法院檢察署檢察官
    被      告  乙○○
右列被告因違反毒品危害防制條例案件，經檢察官提起公訴（九十二年度毒偵字第三
二九號、第六七五號），由本院合議庭裁定以簡式審判程序審理，判決如左：
    主  文
乙○○連續施用第壹級毒品，累犯，處有期徒刑壹年，扣案之第壹級毒品海洛因壹包
（淨重零點肆陸公克、包裝重零點貳陸公克）、香菸壹支均沒收銷燬之，夾鏈袋壹只
、分裝鏟管貳支、小毛刷壹支均沒收。又連續施用第貳級毒品，累犯，處有期徒刑陸
月。應執行有期徒刑壹年肆月，扣案之第壹級毒品海洛因壹包（淨重零點肆陸公克、
包裝重零點貳陸公克）、香菸壹支均沒收銷燬之，夾鏈袋壹只、分裝鏟管貳支、小毛
刷壹支均沒收。
    事  實
一、乙○○前於民國（下同）八十四年間，分別因違反肅清煙毒條例及麻醉藥品管理
    條例案件，各經法院判處有期徒刑四年、四月確定，嗣經法院定應執行有期徒刑
    四年二月確定，甫於八十六年三月十九日假釋，刑期至八十七年十月三十一日屆
    滿，以已執行論。又於九十年間，因施用第一、二級毒品案件，經送觀察、勒戒
    後，認無繼續施用毒品之傾向，經臺灣雲林地方法院檢察署檢察官，於九十年四
    月十九日，以九十年度毒偵字第四九八號不起訴處分確定。詎其猶不知悛悔，竟
    基於施用第一級毒品之概括犯意，自九十一年十二月間某日起，迄九十二年七月
    九日上午十時止，連續在雲林縣斗南鎮○○里○○街二三號住處，將毒品海洛因
    摻入香煙內點燃吸食方式，三天吸食一次之頻率，施用第一級毒品海洛因多次；
    另基於施用第二級毒品之概括犯意，自九十一年十二月間（公訴人誤認為九十二
    年三月二十六日下午六時四十分前之九十六小時內某時），迄九十二年七月七日
    中午，連續在上開住處，將安非他命置入玻璃球內，用火燒烤吸食其煙方式，二
    、三天吸食一次之頻率，施用第二級毒品安非他命多次。而乙○○於九十二年三
    月二十六日下午四時三十分許，因與廖吉營、曾森永、陳一成、趙章誠（此四人
    違反毒品危害防制條例部分，均另案偵辦）同處在雲林縣斗南鎮○○路一三號，
    為警持本院核發之搜索票，依法在該處實施搜索，當場查獲廖吉營所有暨供施用
    毒品海洛因之注射針筒六支、分裝鏟管五支、夾鍊袋五只、吸食器一組（均另案
    處理）；及王森永所有暨供施用毒品海洛因之注射針筒二支、分裝鏟管一支、毒
    品海洛因一包（淨重約零點三六公克）、夾鏈袋一包（均另案處理），經警採集
    乙○○尿液，送驗結果呈現嗎啡及甲基安非他命陽性反應；繼於九十二年七月九
    日上午十時許，為警持本院核發之搜索票，依法在乙○○上開住處實施搜索，當
    場查獲其持有毒品海洛因一包（淨重０‧四六公克、包裝重０‧二六公克）、滲
    有毒品海洛因之香菸一支；及供施用毒品海洛因使用之夾鏈袋一只、分裝鏟管二
    支、小毛刷一支，並經警採集尿液，送驗結果呈現嗎啡及甲基安非他命陽性反應
    ，嗣經本院以九十二年度毒聲字第五三八號裁定送勒戒處所觀察、勒戒後，認有
    繼續施用毒品之傾向。
二、案經雲林縣警察局斗六分局報告及雲林縣警察局移送臺灣雲林地方法院檢察署檢
    察官偵查起訴。
    理  由
一、被告乙○○對分別在右開時間、地點，連續施用海洛因、安非他命多次之事實，
    於審理中均坦白承認，且被告二次為警查獲時所採集之尿液，經送驗結果嗎啡、
    甲基安非他命均呈現陽性反應，此有雲林縣衛生局煙毒尿液檢驗成績書二份；法
    務部調查局檢驗通知書、長榮大學毒物研究中心複驗確認報告各一份附卷可稽。
    又扣案疑似海洛因一包，經法務部調查局鑑定結果有海洛因成份，有該局九十二
    年七月三十日調科壹字第一六０００二０七０號鑑定通知書一份在卷可證，另扣
    案之香菸一支，經國防部憲兵司令部刑事鑑識中心鑑定結果該香菸中含有海洛因
    成份，亦有該中心九十二年八月十一日（九二）宇鑑字第一一一五五號鑑驗通知
    書一份在卷可參，此外，復有扣案之夾鏈袋一只、分裝鏟管二支、小毛刷一支可
    資佐證，足認被告自白與事實相符。至公訴人認被告係自九十二年三月二十六日
    下午六時四十分前之九十六小時內某時起施用第二級毒品安非他命，容有未洽，
    應予敘明。
二、又被告前因施用第一、二級毒品案件，經送觀察、勒戒後，認無繼續施用毒品之
    傾向，經臺灣雲林地方法院檢察署檢察官，於九十年四月十九日，以九十年度毒
    偵字第四九八號不起訴處分確定之事實，有上開不起訴處分書、臺灣雲林地方法
    院檢察署刑案資料查註紀錄表、臺灣高等法院被告全國前案紀錄表各一份在卷可
    稽。被告於前開不起訴處分後，五年內再犯本件毒品危害防制條例第十條之施用
    毒品罪，經本院以九十二年度毒聲字第五三八號裁定送觀察、勒戒後，認定有繼
    續施用毒品之傾向，亦有臺灣雲林看守所九十二年七月二十九日雲所境總字第０
    九二００００八七四號函附之有無繼續施用毒品傾向評估紀錄表及證明書一份在
    卷可參。從而，被告二犯施用毒品，並有繼續施用毒品之傾向，事證明確，應依
    法論科。
三、按海洛因、安非他命分屬毒品危害防制條例第二條第二項第一款、第二款所定之
    第一、二級毒品。核被告乙○○所為，係犯毒品危害防制條例第十條第一項、第
    二項之施用第一、二級毒品罪。被告持有第一級毒品海洛因、第二級毒品安非他
    命之低度行為，為施用第一、二級毒品之高度行為所吸收，不另論處。又被告先
    後多次施用第一、二級毒品之犯行，均時間緊接，犯罪構成要件相同，顯係分別
    基於概括之犯意反覆為之，應分別依連續犯規定以一罪論，並均加重其刑。被告
    所犯上開連續施用第一、二級毒品二罪間，犯意個別，罪名互殊，應予分論併罰
    。又被告曾分別因違反肅清煙毒條例及麻醉藥品管理條例案件，經法院各判處有
    期徒刑四年、四月確定，嗣經法院定應執行有期徒刑四年二月確定，甫於八十六
    年三月十九日假釋，刑期至八十七年十月三十一日屆滿，以已執行論，有臺灣高
    等法院被告全國前案紀錄表一份在卷可憑，其受有期徒刑之執行完畢，五年內再
    分別犯本件有期徒刑以上之罪，均為累犯，其所犯連續施用第一、二級毒品部分
    ，應分別遞加重其刑。爰審酌被告有違反肅清煙毒條例、麻醉藥品管理條例之犯
    罪前科，素行不佳，且前經觀察、勒戒後，仍分別再犯本罪，顯見其對於毒品之
    依賴性甚高，有予較長期間隔離社會之必要，與被告施用毒品頻率，和施用毒品
    足以造成神經方面之損害，並容易引起財產、暴力方面之犯罪，及被告犯罪後坦
    承犯行，態度良好等一切情狀，分別量處如主文所示之刑，並定其應執行之刑，
    以示懲儆。另扣案之第一級毒品海洛因一包（淨重０‧四六公克、包裝重０‧二
    六公克）；及摻有海洛因之香菸一支，既不能將海洛因分離，應依毒品危害防制
    條例第十八條第一項前段規定，諭知沒收銷燬；扣案之夾鏈袋一只、分裝鏟管二
    支、小毛刷一支，為被告所有，並供其施用第二級毒品犯罪之物，業據被告坦承
    在卷，爰依刑法第三十八條第一項第二款規定，併諭知沒收。
四、據上論斷，應依刑事訴訟法第二百九十九條第一項前段，毒品危害防制條例第十
    條第一項、第二項、第十八條第一項前段，刑法第十一條前段、第五十六條、第
    五十一條第五款、第四十七條、第三十八條第二款，判決如主文。
本案經檢察官甲○○到庭執行職務。
中      華      民      國      九十二  年        十二    月    三十    日
                臺灣雲林地方法院刑事第三庭
                                            法  官  蘇  錦  秀
右正本證明與原本無異。
如不服本判決，應於判決送達後十日內向本院提出上訴狀（應附繕本）。
                                            書記官  曾  家  祥
中      華      民      國      九十二  年        十二    月    三十    日
【附錄本案論罪科刑法條全文：】
毒品危害防制條例第十條第一項
施用第一級毒品者，處六月以上五年以下有期徒刑。
施用第二級毒品者，處三年以下有期徒刑。


司法院資訊處製作；財團法人民間司法改革基金會備份。
